# 多项资产转固时点

提问人：wsdcr830960 时间：2021-05-11 20:37:13
陈版主：如果某项已安装调试完成的固定资产与其他在建项目之间不是从属关系（可能有工艺、流程方面的上下游等其他类型的关系），则这样的固定资产应单独考虑其自身是否达到预定可使用状态，不受其他在建项目（即使与本设备之间存在工艺、流程方面的上下游关系）的影响。即如果某项已安装调试完成的固定资产与其它未完成转固的资产存在工艺、流程上下游关系，也可以转固。但与未转固的资产有从属于关系则不行。这种说法对不？什么叫从属关系（依附）或专用，又如何理解其在工艺、流程上下游关系的转固时点差异。难道工艺、流程上下游关系不是从属关系？

回答人：chenyiwei
你的理解基本合理。“从属关系”主要用于判断某项自身已达到预定可使用状态的资产能否脱离其他相关资产单独运行，例如对于已经安装完成的某个工艺环节的设备，是否可以通过从外部取得原材料或其他辅助设备的方式使其独立运行（当然也要在一定程度上考虑这样做的经济性）。即在考虑技术可行性和经济性的基础上，合理判断资产之间是否存在从属关系。